# 请教陈老师，小麦统一供种补贴作为政府补助处理还是主营业务收入处理

提问人：biyilove 时间：2016-02-02 09:55:16
一农业企业，参加由农业局组织的招标，中标后为农户统一提供小麦良种，并与农业局签订了合同书，合同书中约定了供种面积和供种单价。合同金额 400 万元，其中预算内国库集中支付 100 万元，用种户支付 300 万元。良种综合成交单价 4 元/公斤。该企业向用种户供种时，以 3 元/公斤供种，成交单价与向用种户实际供种的单价即为国库集中支付金额。请问陈老师， 1 、这 100 万元国库集中支付款项是不是可以确认为主营业务收入，而不是政府补助，因为 4 元的单价是招标后确定的价格，可以算作公允价值。而且双方签订的是合同书。

回答人：chenyiwei
根据财会[2012]25号文：“企业与政府发生交易所取得的收入，如果该交易具有商业实质，且与企业销售商品或提供劳务等日常经营活动密切相关的，应当按照《企业会计准则第 14 号——收入》的规定进行会计处理。在判断该交易是否具有商业实质时，应考虑该交易是否具有经济上的互惠性，与交易相关的合同、协议、国家有关文件是否已明确规定了交易目的、交易双方的权利和义务，如属于政府采购的，是否已履行相关的政府采购程序等。”
因此，我理解对此处国库集中支付的 1 元/公斤，可确认为主营业务收入。相应地，对于质保金，如果预计很可能不会发生质量问题，且最终很可能收到的，可一并确认为销售收入和应收款项。